臺灣高等法院臺中分院刑事裁定
110年度抗字第350號
抗  告  人  
即  受刑人  黃盟彬



上列抗告人因聲請定其應執行刑案件，不服臺灣臺中地方法院中
華民國110 年2月26日刑事裁定（110 年度聲字第771號），提起
抗告，本院裁定如下：
    主  文
抗告駁回。
    理  由
一、抗告人即受刑人黃盟彬提起抗告意旨略以：
  ㈠依刑法第51條第5款之規定及法院秩序之理念，定應執行刑有
    其外部與內部界限之拘束，又刑法第56條連續犯之規定於民
    國94年2月2日刪除後，法院於數罪併罰時，除不得逾越法律
    規定外，尚重教化之功能，而非僅在實現報應定義之觀念。
    而參照各法院對其罪犯所判之例，如販賣毒品，5個15 年計
    75年，法院定其應執行18年6月；又如強盜案件，受刑人犯
    普通強盜案件6件，分別判刑5年6月（計33年），法院定應
    執行6年半左右。再諸如①臺中地方法院98年度易字第2067號
    刑事裁判，恐嚇與詐欺等罪共116件，恐嚇取財7件各處6月
    （計3年6月）、詐欺罪109件各判3月（計20年7月），共24
    年1月，定其應執行刑為3年4月。②最高法院98年台上字第61
    92號刑事判決，被告所犯27次詐欺罪分別判刑時合計30年7
    月，定應執行刑為4年。③基隆地院96年易字第538號竊盜案3
    8件，判處8月符合減刑為4月，共計38件（合計為12年8月）
    ，定應執行刑為3年。④高等法院97年上訴字第5195號刑事判
    決科處之刑罰共132年8月，定其應執行之刑僅為8年。
  ㈡抗告人雖無視於國家杜絕毒品之政策，一再觸犯法紀，然所
    犯係施用毒品之犯行，係屬危害自身健康之自戕行為，對他
    人權益不至於有直接之侵害，且對社會秩序並無嚴重危害，
    可非難性較低，且抗告人之犯罪時間係於107年至108年間，
    均屬同期間內所為，因經檢察官先後起訴，始分別審判，此
    於抗告人之權益難謂無影響。原裁定並未就抗告人整體犯罪
    態樣、時間觀察，即定應執行刑為有期徒刑6年，顯然不利
    於抗告人，難謂與上開內部界限之法律目的及刑罰公平性無
    違。且原裁定並未說明有何為此裁量之特殊情由，致實質上
    抗告人因原裁定之犯行所受處罰，將遠高於其所犯其餘同類
    案件，其裁量權之行使尚非妥適。為此提起抗告，請求撤銷
    原裁定等語。
二、裁判確定前犯數罪者，併合處罰之；數罪併罰，有二裁判以
    上者，依刑法第51條之規定，定其應執行之刑，刑法第50條
    第1項前段、第53條分別定有明文。數罪併罰之定應執行之
    刑，係出於刑罰經濟與責罰相當之考量，並非予以犯罪行為
    人或受刑人不當之利益，為一種特別的量刑過程，相較於刑
    法第57條所定科刑時應審酌之事項係對一般犯罪行為之裁量
    ，定應執行刑之宣告，乃對犯罪行為人本身及所犯各罪之總
    檢視，除應考量行為人所犯數罪反應出之人格特性，並應權
    衡審酌行為人之責任與整體刑法目的及相關刑事政策，在量
    刑權之法律拘束性原則下，依刑法第51條第5款之規定，採
    限制加重原則，以宣告各刑中之最長期為下限，各刑合併之
    刑期為上限，但最長不得逾30年，資為量刑自由裁量權之外
    部界限，並應受法秩序理念規範之比例原則、平等原則、責
    罰相當原則、重複評價禁止原則等自由裁量權之內部抽象價
    值要求界限之支配，使以輕重得宜，罰當其責，俾符合法律
    授與裁量權之目的，以區別數罪併罰與單純數罪之不同，兼
    顧刑罰衡平原則（最高法院100年台上字第21號判決意旨參
    照）。又執行刑之量定，係事實審法院自由裁量之職權，倘
    其所酌定之執行刑，並未違背刑法第51條各款所定之方法或
    範圍（即法律之外部性界限），亦無明顯違背公平、比例原
    則或整體法律秩序之理念（即法律之內部性界限）者，即不
    得任意指為違法或不當（最高法院107年度台抗字第1043 號
    、第1056號裁定意旨參照）。
三、經查：
  ㈠受刑人所犯如附表編號10及編號11所示之施用第一級毒品、
    施用第二級毒品罪，於原審合併定應執行之刑前，並未經檢
    察官聲請定應執行刑，此有高等法院被告前案紀錄表在卷可
    按（見本院卷第53頁），原裁定附表編號10、編號11之備註
    欄記載「編號10至11應執行有期徒刑9月（109年度執更字第
    2733號）」，顯屬誤繕，爰更正如本裁定附表所示，合先敘
    明。
  ㈡抗告人因施用第一、二級毒品及竊盜等罪，經法院先後判處
    如附表所示之刑，且均分別確定在案，嗣由臺灣臺中地方檢
    察署檢察官向原審法院聲請定其應執行之刑，經原審法院審
    核卷證結果，認其聲請為正當，依刑事訴訟法第477條第1項
    ，刑法第53條、第51條第5款，裁定合併定應執行刑為有期
    徒刑6年。又抗告人因犯如附表所示各罪經判處如附表各編
    號所示之刑確定，其中附表編號1至編號9所示之罪，業臺灣
    臺中地方法院以109年度聲字第321號裁定定其應執行刑有期
    徒刑5年5月等情，有各該案件判決、裁定及臺灣高等法院被
    告前案紀錄表在卷可憑。經核上開附表編號1至編號11所示
    各罪之宣告刑，總計為有期徒刑8年8月，附表編號1至編號9
    之罪所定之應執行刑與附表編號10及編號11之宣告刑合計為
    有期徒刑6年3月(計算式＝5年5月＋7月＋3月)。而原裁定所定
    應執行有期徒刑6年，係在本件各宣告刑中刑期最長之有期
    徒刑1年以上，各刑合併之有期徒刑8年8月以下之範圍內，
    合於法律規定之外部性界限；復未逾越附表編號1至編號9所
    定執行刑加計附表編號10及編號11所處刑期之總和即有期徒
    刑6年3月，而未違法律規範之目的、原則及法秩序；其裁量
    權之行使，合法適當，應予維持。
  ㈢抗告人不服原裁定，而提起抗告，空言泛指原裁定所定應執
    行之刑過重，違反內部界限之法律目的。然原裁定所定之應
    執行刑，並未違背刑法第51條各款所定之方法或範圍（即法
    律之外部性界限），亦無明顯違背公平、比例原則或整體法
    律秩序之理念（即法律之內部性界限），已如前述，自不得
    僅以原裁定所定應執行刑減輕幅度未若抗告人預期，即認原
    審裁定有何違誤或不當。且審酌抗告人之前即有多次施用毒
    品與竊盜等案件，經法院判刑之刑事前案紀錄，其一再犯罪
    ，顯非偶發性犯罪，而反映出抗告人法治觀念薄弱，自我約
    束能力不足之人格特性與犯罪傾向，自應受較高之刑罰評價
    ，以匡正其迭次違反刑罰規範之行為。是原裁定就抗告人所
    犯如附表所示各罪所處之刑，裁定應執行刑有期徒刑6年，
    核其自由裁量權之行使，符合法律秩序理念、法律規範目的
    ，且未悖於比例及公平正義原則，並無瑕疵可指，自應尊重
    其裁量權限之行使。抗告人不服原裁定提起抗告，未提出任
    何證據以供調查，徒以其個人主觀上對定應執行刑所應遵守
    之抽象法律規範任意闡釋，片面指摘原裁定所定執行刑不當
    ，請求撤銷原裁定改為從輕定應執行之刑，並無理由。
  ㈣抗告意旨雖援引其他案件所處之刑，於定應執行刑時大幅減
    輕刑度而認原審定其應執行刑之裁定違反刑罰之公平性，惟
    法院就併合處罰之數罪所處之刑，定其應執行刑，本係依具
    體個案之犯罪情狀，衡酌其罪數、各罪之刑度、型態及相互
    間之關聯性，本於罪刑相當及比例原則定之，不同個案具體
    情節不一，故法院於不同案件所為定應執行刑之輕重，自不
    能任意單純比附援引他案定應執行之情形。抗告人執此指摘
    原裁定不當，並作為請求減輕應執行刑之理由，亦屬無據。
四、綜上所述，原裁定所定之應執行刑，並未逾其外部性界限之
    範圍，亦無濫用裁量權之情事，尚符合比例原則、公平正義
    原則、法律秩序理念及法律規範目的之內部性界限情形，難
    認有何違法或不當之處。抗告人猶執前詞提起抗告，為無理
    由，應予駁回。
據上論斷，應依刑事訴訟法第412條，裁定如主文。
中　　華　　民　　國　　110 　年　　4 　　月　　26　　日
            刑事第一庭　審判長法　官　江  德  千
                              法  官　簡  源  希
                              法  官　高  增  泓
以上正本證明與原本無異。
如不服本裁定，應於收受送達後5日內向本院提出再抗告書狀 (
須附繕本)。
                              書記官　黃  美  珍 

中　　華　　民　　國　　110 　年　　4 　　月　　26　　日
附表：受刑人黃盟彬定應執行刑案件一覽表

編            號           1          2          3 罪            名  施用第一級毒品 施用第二級毒品 施用第二級毒品 宣     告     刑  有期徒刑10月(共3罪) 有期徒刑4月(共3罪)     有期徒刑7月 犯   罪  日   期  ①106年7月22日、②106年8月14日、③106年8月23日 ①106年7月22日、②106年8月14日、③106年8月23日     107年12月10日 偵查（自訴）機關年  度    案  號  臺中地檢107年度撤緩毒偵字第283、284、285號 臺中地檢107年度撤緩毒偵字第283、284、285號 臺中地檢108年度毒偵字第847號 最  後事實審 法    院       臺中地院       臺中地院       臺中地院  案    號 108年度訴字第376號 108年度訴字第376號 108年度易字第1000號  判決日期   108年5月20日   108年5月20日   108年5月27日 確  定判  決 法    院     臺中地院     臺中地院     臺中地院  案    號 108年度訴字第376號 108年度訴字第376號 108年度易字第1000號  判   決 確定日期   108年6月24日   108年6月24日   108年7月1日 是否為得易科罰金、社會勞動之案件         均否        均是         均否 備            註  臺中地檢108年度執字第9598號(108執緝1672號；應執行有期徒刑1年6月) 臺中地檢108年度執字第9599號(108執緝1673號；應執行有期徒刑10月) 臺中地檢108年度執字第10192號(108執緝1674號)   編號1至9應執行有期徒刑5年5月(109年度執更字第999號；108年8月31日至114年1月30日)   


編            號           4          5          6 罪            名  施用第二級毒品 施用第一級毒品 施用第二級毒品 宣     告     刑      有期徒刑7月     有期徒刑1年     有期徒刑5月 犯   罪  日   期  107年9月17日14時18分許為警採尿前回溯96小時內之某時 107年9月17日14時18分許為警採尿前回溯96小時內之某時     107年8月20日 偵查（自訴）機關年  度    案  號  臺中地檢107年度毒偵字第4708號 臺中地檢107年度毒偵字第4708號 臺中地檢107年度毒偵字第4300號 最  後事實審 法    院       臺中地院       臺中地院       臺中地院  案    號 108年度訴字第38號 108年度訴字第38號 108年度簡字第186號  判決日期     108年4月3日     108年4月3日   108年2月21日 確  定判  決 法    院      臺中高分院      臺中高分院     臺中地院  案    號 108年度上訴字第1255號 108年度上訴字第1255號 108年度簡字第186號  判    決 確定日期   108年6月13日     108年7月3日   108年9月24日(撤回上訴) 是否為得易科罰金、社會勞動之案件         均否        均否         均是 備            註  臺中地檢108年度執字第10419號(108執緝1675號；編號4至5應執行有期徒刑1年4月)  臺中地檢108年度執字第14469號   編號1至9應執行有期徒刑5年5月(109年度執更字第999號；108年8月31日至114年1月30日)   

編            號           7          8          9 罪            名         竊盜 施用第一級毒品 施用第二級毒品 宣     告     刑      有期徒刑3月     有期徒刑11月     有期徒刑7月 犯   罪  日   期      106年12月3日     108年4月5日     108年4月5日 偵查（自訴）機關年  度    案  號  臺中地檢107年度偵字第12610號 臺中地檢108年度毒偵字第2180號 臺中地檢108年度毒偵字第2180號 最  後事實審 法    院       臺中地院       臺中地院       臺中地院  案    號 108年度簡上字第52號 108年度訴字第2197號 108年度訴字第2197號  判決日期   108年7月17日   108年11月20日   108年11月20日 確  定判  決 法    院     臺中地院     臺中地院     臺中地院  案    號 108年度簡上字第52號 108年度訴字第2197號 108年度訴字第2197號  判    決 確定日期   108年7月17日     108年12月9日   108年12月9日 是否為得易科罰金、社會勞動之案件         均是        均否         均否 備            註  臺中地檢108年度執字第14336號 臺中地檢109年度執字第405號(編號8至9應執行有期徒刑1年2月)    編號1至9應執行有期徒刑5年5月(109年度執更字第999號；108年8月31日至114年1月30日)   

編            號           10          11 (以下空白) 罪            名  施用第一級毒品 施用第二級毒品  宣     告     刑      有期徒刑7月     有期徒刑3月  犯   罪  日   期      108年1月30日     108年1月30日  偵查（自訴）機關年  度    案  號  臺中地檢108年度毒偵字第922號 臺中地檢108年度毒偵字第922號  最  後事實審 法    院       臺中地院       臺中地院   案    號 108年度訴字第2872號 108年度訴字第2872號   判決日期   109年3月20日   109年3月20日  確  定判  決 法    院       臺中地院       臺中地院   案    號 108年度訴字第2872號 108年度訴字第2872號   判    決確定日期   109年5月25日   109年5月25日  是否為得易科罰金、社會勞動之案件         均否        均是  備            註  臺中地檢109年度執字第8659號 臺中地檢109年度執字第8660號